【裁判字號】    99,交聲,418
【裁判日期】    990720
【裁判案由】    聲明異議
【裁判全文】
臺灣高雄地方法院交通事件裁定         99年度交聲字第412號
原處分機關  交通部公路總局高雄區監理所
異  議  人  甲○○
上列異議人因違反道路交通管理處罰條例案件，對於交通部公路
總局高雄區監理所民國99年2 月10日所為如附表所示之處分，聲
明異議，本院裁定如下：
    主  文
原處分（原處分字號詳如附表所示）均撤銷。
甲○○均不罰。
    理  由
一、原處分意旨略以：本件異議人即受處分人甲○○於附表所示
    之時、地，駕駛如附表所示之自小客車，有如附表所示之違
    規行為，經警先後依法舉發，而高雄市政府交通事件裁決中
    心則於附表所示之時間，分別裁處異議人如附表所示之處分
    。異議人接獲裁決書後，不服上開裁決處分，於法定期間內
    向本院聲明異議。
二、異議意旨則略以：異議人甲○○向車行租用的汽車車牌為QF
    -9486 號，且異議人於98年12月13日凌晨1 時10分許因酒駕
    被開紅單後，就沒有再向車行租用其他汽車，爰依法聲明異
    議，並請求撤銷如附表所示之原處分等語。
三、按(1)依道路交通管理處罰條例第33條第1 項第1 款規定：「
    汽車行駛於高速公路、快速公路或設站管制之道路，不遵使
    用限制、禁止、行車管制及管理事項之管制規則，而行車速
    度超過規定之最高速限或低於規定之最低速限，處汽車駕駛
    人新臺幣3,000 元以上6,000 元以下罰鍰」；(2)另依同條例
    第40條規定：「汽車駕駛人，行車速度，超過規定之最高時
    速，或低於規定之最低時速，除有第43條第1 項第2 款情形
    外，處新臺幣1,200 元以上2,400 元以下罰鍰」；(3)再依同
    條例第53條第1 項、第2 項分別規定：「汽車駕駛人，行經
    有燈光號誌管制之交岔路口闖紅燈者，處新臺幣1,800 元以
    上5,400 元以下罰鍰」、「前項紅燈右轉行為者，處新臺幣
    600 元以上1,800 以下罰鍰」；(4)又依同條例第60條第2 項
    第3 款規定：「汽車駕駛人，駕駛汽車不遵守道路交通標誌
    、標線、號誌之指示，而本章各條無處罰之規定者，處新臺
    幣900 元以上1,800 元以下罰鍰」；(5)此外，再依同條例第
    63條第1 項第1 款規定：「汽車駕駛人有第33條第1 項、第
    2 項、第38條第1 項、第40條、第45條、第47條第1 款至第
    3 款、第48條、第49條或第60條第1 項、第2 項第1 款、第
    2 款情形之一者，除依原條款處罰鍰外，各記違規點數1 點
    」，同條項第2 款規定：「汽車駕駛人有第29條第1 項第 1
    款至第4 款、第29條之2 第1 項、第2 項、第30條第1 項第
    1 款、第2 款情形之一者，除依原條款處罰鍰外，各記違規
    點數2 點」。
四、經查：
  (一)如附表所示之自用小客車，分別於附表所示之時間、地點因
    如附表所示之交通違規，經警先後依法舉發，而由原處分機
    關於附表所示之時間，分別裁處異議人如附表所示之裁罰之
    事實，為異議人所不爭執，並有如附表所示之舉發違反道路
    交通管理事件通知單、違反道路交通管理事件裁決書各10份
    及違規採證照片16張附卷可稽，是如附表所示之自用小客車
    有如附表所示之交通違規行為，均堪以認定。又證人即車牌
    號碼9S-6567 號（附表編號1 、2 、7 至10）、7463-GJ 號
    （附表編號5 ）自小客車所有人黃志明於本院調查時供稱：
    車牌號碼2738-XR 號（附表編號3 、4 ）、UH-5178 號（附
    表編號6 ）自小客車係車主辜俊傑、鄭寬裕借給伊使用的等
    語（見本院99年度交聲字第412 號卷第28頁反面），是本件
    自應由證人黃志明提出異議人向其租用如附表所示自小客車
    之相關租賃文件資料，以佐認附表所示之交通違規行為是否
    為異議人所為。
  (二)又本件異議人甲○○主張其並未向車行（按即證人黃志明）
    租用如附表所示之自小客車，而堅詞否認有如附表所示之交
    通違規行為，有刑事聲明異議狀1 份在卷可參（見本院99年
    度交聲字第412 號卷第6 、7 頁），而經本院檢視證人黃志
    明所提出之小客車租賃定型化契約書2 份（見本院99年度交
    聲字第412 號卷第29、30頁），異議人向證人黃志明租用之
    自小客車之車牌號碼分別為QF-9486 號、YV-6076 號，均與
    如附表所示之交通違規事件無關，另再參以證人黃志明於本
    院調查時亦不否認如附表所示之交通違規事件有部分並非異
    議人所為等情節（見本院99年度交聲字第41 2號卷第28頁正
    、反面），在在均足認異議人所稱：未向證人黃志明租用如
    附表所示之自小客車等語，應與事實相符，而堪採信。至證
    人黃志明所提出長期租賃契約書/ 換車紀錄表1 紙（見本院
    99年度交聲字第412 號卷第33頁），內容雖記載異議人向其
    租用如附表所示之自小客車等情，然該長期租賃契約書/ 換
    車紀錄表僅係證人黃志明所自行記載之文件，並無異議人之
    簽名確認，本院自難僅以該長期租賃契約書/ 換車紀錄表所
    載內容，而逕認異議人於附表所示之時間有向證人黃志明租
    用如附表所示之自小客車。是以上述，異議人辯稱其並未向
    證人黃志明租用如附表所示之自小客車等情，應屬可信，如
    附表所示之交通違規行為均非異議人所為，亦堪推認。
  (三)綜合上述，參酌上開道路交通管理處罰條例第33條第1 項第
    1 款、第40條、第53條第1 項、第2 項、第60條第2 項第 3
    款、第63條第1 項第1 款、第2 款之規定，均係以汽車駕駛
    人為處罰對象，而異議人既已舉證證明如附表所示之交通違
    規事件均非其所為，原處分機關仍予裁罰，即有未恰。從而
    ，本件異議人之異議均為有理由，自應由本院將如附表所示
    之原處分均予撤銷，另為異議人均不罰之諭知。
四、據上論斷，應依道路交通案件處理法第20條，裁定如主文。
中    華    民    國    99    年    7     月    20    日
                      交通法庭      法  官  陳盈吉
以上正本證明與原本無異。
如不服本裁定，應於收受送達後5 日內向本院提出抗告狀。
中    華    民    國    99    年    7     月    20    日
                                    書記官  陳展榮
附表：
┌─┬────┬───┬──────┬─────┬──────┬─────┬───┬──────┐
│編│違規車輛│車輛所│違規行為    │違規時間、│舉發通知單案│裁決書案號│本案案│裁罰情形（新│
│號│        │有人  │            │地點      │號          │          │號    │臺幣）      │
├─┼────┼───┼──────┼─────┼──────┼─────┼───┼──────┤
│  │9S-6567 │黃志明│闖越紅燈    │98年12月29│99年1 月13日│99年2 月10│99年交│罰鍰2,700 元│
│1 │自小客車│      │            │日15時12分│高市警交相字│日高監自裁│聲字第│記違規點數 3│
│  │        │      │            │，，高雄市│第BB0000000 │字第裁80-B│412 號│點          │
│  │        │      │            │後昌路、煉│號          │B0000000號│      │            │
│  │        │      │            │油廠北門  │            │          │      │            │
├─┼────┼───┼──────┼─────┼──────┼─────┼───┼──────┤
│2 │9S-6567 │黃志明│行車速度超過│98年12月25│99年1 月12日│99年2 月10│99年交│罰鍰1,800 元│
│  │自小客車│      │規定之最高時│日1 時41分│高市警交相字│日高監自裁│聲字第│記違規點數 1│
│  │        │      │速20公里以上│，高雄市翠│第BB0000000 │字第裁80-B│413 號│點          │
│  │        │      │40公里以下  │華路1686號│號          │B0000000號│      │            │
│  │        │      │            │之1 前    │            │          │      │            │
├─┼────┼───┼──────┼─────┼──────┼─────┼───┼──────┤
│3 │2738-XR │辜俊傑│不遵守道路交│98年12月22│99年1 月8 日│99年2 月10│99年交│罰鍰900 元  │
│  │自小客車│      │通標線之指示│日21時28分│高市警交相字│日高監自裁│聲字第│            │
│  │        │      │            │，高雄市大│第BB0000000 │字第裁80-B│414 號│            │
│  │        │      │            │中、自由路│號          │B0000000號│      │            │
│  │        │      │            │口        │            │          │      │            │
├─┼────┼───┼──────┼─────┼──────┼─────┼───┼──────┤
│  │2738-XR │辜俊傑│行車速度超過│98年12月16│99年1 月15日│99年2 月10│99年交│罰鍰3,000 元│
│4 │自小客車│      │規定之最高時│日9 時49分│公警局交字第│日高監自裁│聲字第│記違規點數 1│
│  │        │      │速未滿20公里│，國道一號│ZDC120215 號│字第裁80-Z│415 號│點          │
│  │        │      │            │南下311.45│            │DC120215號│      │            │
│  │        │      │            │公里      │            │          │      │            │
├─┼────┼───┼──────┼─────┼──────┼─────┼───┼──────┤
│5 │7463-GJ │黃志明│闖越紅燈    │98年12月14│99年1 月7 日│99年2 月10│99年交│罰鍰2,700 元│
│  │自小客車│      │            │日23時49分│高市警交相字│日高監自裁│聲字第│記違規點數 3│
│  │        │      │            │，高雄市軍│第BD0000000 │字第裁80-B│416 號│點          │
│  │        │      │            │校路郵局前│號          │D0000000號│      │            │
│  │        │      │            │          │            │          │      │            │
│  │        │      │            │          │            │          │      │            │
├─┼────┼───┼──────┼─────┼──────┼─────┼───┼──────┤
│6 │UH-5178 │鄭寬裕│行車速度超過│98年11月23│98年12月11日│99年2 月10│99年交│罰鍰1,800 元│
│  │自用小客│      │規定之最高時│日15時32分│高縣警交字第│日高監自裁│聲字第│記違規點數 1│
│  │車      │      │速未滿20公里│，台25線9.│NB0000000 號│字第裁80-N│417 號│點          │
│  │        │      │            │75公里處往│            │B0000000號│      │            │
│  │        │      │            │南方向    │            │          │      │            │
├─┼────┼───┼──────┼─────┼──────┼─────┼───┼──────┤
│7 │9S-6567 │黃志明│行車速度超過│98年11月20│98年12月16日│99年2 月10│99年交│罰鍰1,800 元│
│  │自小客車│      │規定之最高時│日16時21分│高市警交相字│日高監自裁│聲字第│記違規點數 1│
│  │        │      │速20公里以上│，高雄市翠│第BD0000000 │字第裁80-B│418 號│點          │
│  │        │      │40公里以下  │華路1686號│號          │D0000000號│      │            │
│  │        │      │            │之1 前    │            │          │      │            │
├─┼────┼───┼──────┼─────┼──────┼─────┼───┼──────┤
│8 │9S-6567 │黃志明│不遵守道路交│98年11月19│98年12月8 日│99年2 月10│99年交│罰鍰900 元  │
│  │自小客車│      │通標線之指示│日0 時4 分│高市警交相字│日高監自裁│聲字第│            │
│  │        │      │            │，高雄市大│第BC0000000 │字第裁80-B│419 號│            │
│  │        │      │            │中、自由路│號          │C0000000號│      │            │
│  │        │      │            │口        │            │          │      │            │
├─┼────┼───┼──────┼─────┼──────┼─────┼───┼──────┤
│9 │9S-6567 │黃志明│闖越紅燈    │98年11月19│98年12月8 日│99年2 月10│99年交│罰鍰2,700 元│
│  │自小客車│      │            │日1 時6 分│高市警交相字│日高監自裁│聲字第│記違規點數 3│
│  │        │      │            │，高雄市大│第BC0000000 │字第裁80-B│420 號│點          │
│  │        │      │            │中、自由路│號          │C0000000號│      │            │
│  │        │      │            │口        │            │          │      │            │
├─┼────┼───┼──────┼─────┼──────┼─────┼───┼──────┤
│10│9S-6567 │黃志明│紅燈右轉    │98年10月31│98年11月23日│99年2 月10│99年交│罰鍰900 元，│
│  │自小客車│      │            │日5 時49分│高市警交相字│日高監自裁│聲字第│記違規點數3 │
│  │        │      │            │，高雄市凱│第BD0000000 │字第裁80-B│421 號│點          │
│  │        │      │            │旋、二聖路│號          │D0000000號│      │            │
│  │        │      │            │口        │            │          │      │            │
└─┴────┴───┴──────┴─────┴──────┴─────┴───┴──────┘

司法院資訊處製作；財團法人民間司法改革基金會備份。
